臺灣臺南地方法院刑事判決
　　公　訴　人　臺灣臺南地方法院檢察署檢察官
　　被　　　告　丙○○
　　　　　　　　辛○○
　　右　一　人
　　選任辯護人　莊美貴律師
　　　　　　　　嘉益律師
右列被告因恐嚇案件，經檢察官提起公訴（九十二年度偵字第八二九八號），本院判
決如左：
    主  文
丙○○以加害生命、身體之事，恐嚇他人，致生危害於安全，處有期徒刑伍月，如易
科罰金，以參佰元（折合新臺幣玖佰元）折算壹日。
辛○○無罪。
    事  實
一、丙○○於民國九十一年六月十二日上午八時，在臺南縣麻豆鎮○○路四十三之八
    號前，因乙○○家中所有自小客車停放巷道內，未即時移開，致其岳父己○○僱
    佣之混凝土車無法進入巷道內施工，丙○○聞訊後到場，即基於恐嚇危害安全之
    犯意，對乙○○嚇稱「這二、三天內要你家出事！」、「要你好看！」等語，並
    以向在場之數名姓名不詳男子稱「將車牌記住，如開出去就要給他好看！」之方
    式，以加害生命、身體之事恐嚇乙○○，致乙○○心生畏懼。
二、案經乙○○訴由臺南縣警察局麻豆分局報請臺灣臺南地方法院檢察署檢察官偵查
    起訴。
    理  由
壹【被告丙○○有罪部分】
一、訊據被告丙○○矢口否認有上揭恐嚇危害安全之犯行，辯稱：『我當天開車要進
    入巷道被被害人車子擋住，我好意請乙○○挪車，我說馬路又不是你們的，社會
    上是要講理的，但乙○○不理會。我承認我聲音有大了些。當場還有十幾個工人
    。我沒有向乙○○說過「這二、三天內要你家出事！」「要你好看！」，也沒有
    向在場之數名姓名不詳男子說「將車牌記住，如開出去就要給他好看！」的話。
    』云云。惟查：右揭事實，業據告訴人乙○○於警詢及偵查中指訴歷歷，且據證
    人即在場目擊之庚○○到庭具結證稱：伊住處在乙○○對面，距離大約六到十公
    尺，因為這條巷道只有六公尺寬，伊於九十一年六月十二日早上八時許，站在住
    處門口，親眼目睹丙○○因乙○○的車子停在巷道內，使混凝土車無法進入巷道
    ，到己○○的房屋施工，而對站在住處騎樓下的乙○○說「這二天內要你家出事
    ！要你好看！」「要怎麼樣都沒關係！」及向在場的數位不詳姓名男子說「將車
    牌記住，如開出去就要給她好看！」等語（本院卷第七三至七七頁）。又證人即
    在場目擊的甲○○到庭具結證稱：伊於九十一年六月十二日上午，接到乙○○打
    來的電話，說有事跟我說要我過去她家一下，伊到乙○○家門口，看到門口很多
    人在場，有人在罵三字經，當時丙○○和一群年輕人在場，說要砸車，乙○○很
    害怕躲在屋內，伊並聽到丙○○向在場的那些年輕人說「將車牌記下來，出去要
    給她好看」等語（本院卷第七八至八一頁）。綜合證人庚○○、甲○○證詞，核
    與告訴人指訴遭被告丙○○恐嚇安全的情節吻合，可證被告丙○○確有對告訴人
    乙○○為上揭恐嚇安全之言詞。而告訴人乙○○因遭被告丙○○恐嚇致心生畏懼
    ，亦據其陳明在卷（偵查卷第十頁）。至於被告丙○○雖稱：因乙○○的車子故
    意從車庫開出來擋路，伊才生氣找她理論，沒有恐嚇云云。然查，被告丙○○上
    開恐嚇言詞，係在其質問告訴人乙○○為何將車停在巷道阻擋其岳父己○○僱佣
    的混凝土車進出影響施工，而發生衝突之際，當時情緒激動、賁張的情況下所為
    ，且告訴人乙○○亦因而心生畏懼，即刻請求證人甲○○前來解危，足見其上開
    言詞加諸予告訴人乙○○甚大的威嚇壓力，非出於理論之詞，甚為明顯。綜上所
    述，被告丙○○所辯顯係臨訟畏罪卸責之詞，不足採信。本件事證明確，被告恐
    嚇危害安全之犯行，堪以認定。
二、核被告丙○○以加害生命、身體之事，恐嚇告訴人乙○○，致生危害於其生命、
    身體安全，所為係犯刑法第三百零五條之恐嚇危害安全罪。爰審酌被告丙○○對
    其岳父己○○與對面鄰居即被害人乙○○因停車阻擋混凝土車進出施工問題，不
    思以和平、誠意方式解決，反以暴力相加，要脅被害人就範，惡性非輕，及其與
    被害人關係、所造成危害、犯罪後狡飾犯行，毫無悔意等一切情狀，量處如主文
    所示之刑，並諭知如易科罰金之折算標準，以資懲儆。
貳【被告辛○○無罪部分】
一、公訴意旨略以：被告辛○○經其母乙○○告知遭恐嚇安全一事後，頓時心生不滿
    ，於同年月十四日中午十二時許，前往臺南縣麻豆鎮○○路四十九號告訴人己○○住處理論，並以「你們要找人出來和解，否則要讓你全家死得很難看！」等加
    害生命、身體之事恐嚇告訴人己○○，致告訴人己○○心生畏懼。因認被告辛○○涉犯刑法第三百零五條之恐嚇危害安全罪嫌語。
二、按犯罪事實，應依證據認定之，無證據不得認定犯罪事實。又不能證明被告犯罪
    者，應諭知無罪之判決，刑事訴訟法第一百五十四條第二項、第三百零一條第一
    項分別定有明文。又告訴人之告訴，係以使被告受刑事訴追為目的，是其陳述是
    否與事實相符，仍應調查其他證據以資審認，茍其所為攻擊詞，尚有瑕疵，則在
    瑕疵未予究明以前，即不能遽為斷罪之基礎。次按在訴訟上用以證明事實之證據
    ，須於通常一般之人均不致於有所懷疑，而得確信其為真實之程度者，始得據以
    為有罪之認定，倘其證明尚未達到此一程度，而有合理之懷疑性存在，致使無從
    為有罪之確信時，即應為無罪之判決（最高法院七十六年台上字第四九八六號判
    例意旨可資參照）。
三、公訴人認定被告辛○○涉有恐嚇安全之罪嫌，無非以證人丁○、壬○○、子○○
    、戊○○之證詞及現場錄影帶一捲為主要論據。
四、訊據被告辛○○固不否認有於前揭時間，到告訴人己○○住處質問是誰恐嚇其母
    親乙○○之事實，惟堅決否認有何恐嚇安全之犯行。辯稱：『我回到家得知我母
    親被恐嚇，警察也有到我家查證恐嚇之人是誰，但當時我以為是工人，尚不知道
    是誰恐嚇我母親，我就到我家斜對面的工地問工頭是誰恐嚇我母親，己○○以及
    他的兒子戊○○、媳婦子○○三人聽到我的聲音就出門來，己○○的媳婦手拿攝
    影機，對我攝影，我先問己○○的兒子是誰恐嚇我母親，他說不知道，己○○說
    ，是司機恐嚇我母親，並說他們不認識這個人。我父親在我後面叫我回家，我就
    回家了。這些情形錄影帶裡應該都有。整個過程中，我沒有對他們說「你們要找
    人出來和解，否則要讓你全家死得很難看！」這樣的話。』等語。經查：告訴人
    己○○固指訴被告辛○○恐嚇其生命安全云云，並請求傳喚證人丁○、壬○○、
    子○○、戊○○作證，復提出現場錄影帶一捲為據。惟查證人丁○於本院雖證稱
    ：伊在己○○住處紗門內往外看，看到辛○○說話很生氣的講「叫什麼人出來會
    一會，不然要讓你們全家死得很難看！（台語）」等語（本院卷第八三頁）；證
    人壬○○亦到庭證稱：九十一年六月十四日，伊站在己○○興建中房子的車庫裡
    面，聽到辛○○與戊○○、子○○、己○○、丁○在理論，聽到辛○○罵說「如
    果沒有找人出來和解，要讓你們全家死得很難看！」等語（本院卷第八八至九五
    頁）。證人子○○到庭證稱：於九十一年六月十四日中午十二時許，辛○○前往
    己○○住處理論時，伊在場聽辛○○在質問戊○○，並說「叫出來說一說，不然
    讓你們全家死得很難看！（台語）」等語（本院卷九六至一○○頁）；證人戊○○於本院證稱：於九十一年六月十四日中午左右，辛○○前往己○○住處理論時
    ，伊在場聽辛○○說有人去恐嚇他母親，他要伊等找人出來和解，不然要讓我們
    全家死得很難看，他的意思是這樣。他是用國語講的等語（本院一○一至一○五
    頁）。綜觀證人丁○、黃美雲、子○○、戊○○均稱在場目賭被告辛○○所為恐
    嚇之言詞，惟證人丁○、黃美雲、子○○均稱被告辛○○以「台語」恐嚇，證人
    戊○○則稱被告辛○○係以「國語」恐嚇，其等既表示共同見聞該場景，就此重
    要之點，說法竟如此歧異，自難憑採。且證人丁○表示其當時係在己○○住處內
    ，證人黃美雲竟稱證人丁○亦加入出言和辛○○理論之列，可見證人黃美雲所述
    ，明顯與事實不符。參以證人子○○表示被告辛○○為恐嚇言詞時，伊手上拿著
    攝影機在拍攝，可能因是生手，誤按停止鍵，故未拍到該段場景云云。惟衡諸證
    人子○○看見被告辛○○前來理論，大費周章入內取攝影機全程攝影存證，苟被
    告辛○○確有恐嚇言行，其豈有獨漏此重要環節之理，是其所所述，亦違常情。
    又告訴人己○○雖提出證人子○○所拍攝的現場錄影帶一份為據。但經本院於準
    備程序中由受命法官當庭勘驗該錄影帶結果：『（一）播放錄影帶螢幕上所顯示
    的時間是二○○二年六月十四日十二時十七分五十四秒一直到十八分八秒，從八
    秒直接跳到五十六秒，又一直到十九分十六秒，從十六秒又直接跳到十九分五十
    八秒，一直到二十分十一秒結束。時間前後持續四十九秒。（二）錄影帶螢幕所
    顯示的地點，在台南縣麻豆鎮○○路四十九號己○○住處門前。（三）錄影帶內
    容可看到的人，有被告辛○○、戊○○、一個不詳姓名戴斗笠的工人。（四）錄
    影帶內的互動過程，辛○○質問戊○○，「攏沒認識？（台語）」講了三次，戊○○用台語回說「攏不認識，叫他載來的，我們都不認識」。過程中有一個女士
    用台語插嘴說，「過了，顧爭辯二個人，那也沒什麼！你也要這樣！（台語）」
    。子○○用台語說「看不清楚要怎麼辦」。』有本院九十三年一月二日準備程序
    筆錄在卷可佐。觀之上揭錄影內容並未有告訴人己○○所指被告辛○○出言恐嚇
    安全之畫面，且告訴人己○○所提供證人子○○拍攝之錄影帶，其拍攝之時間並
    不連貫，參以證人子○○亦表示此係經拷貝的錄影帶，而非攝影後留存之原始錄
    影帶，則該錄影帶顯有經過剪輯等特殊處理之疑竇，自不能遽採為證據。況證人
    丁○係己○○關係深厚之友人，證人黃美雲係己○○興建房屋之承包商曾丁進之
    配偶，證人戊○○、子○○分別是告訴人己○○之兒子及媳婦，其等與告訴人己○○之立場完全相同，而與告訴人乙○○及被告辛○○則為對立，是其等所為證
    詞難期中立，且所陳相互矛盾，亦與事理有悖，自難遽予採信。按刑法第三百零
    五條恐嚇罪之成立，須被害人因加害人惡害之通知心生畏懼，而有不安全之感覺
    為要件；若被害人並未因之而心生畏怖，即不足對其致生安全上之危險，尚難以
    該罪相繩（最高法院八十六年度上易字第一九九三號判決要旨參照）。查告訴人
    己○○於警詢中稱「他（辛○○）說話比較難聽，我不能猜測他是否有危害我生
    命的含意。」（警卷第九頁）。則縱被告辛○○有為上開言詞，告訴人己○○既
    未心生畏懼，揆諸前揭說明，亦難援引刑法第三百零五條恐嚇危害安全罪相繩。
    此外，本院復查無其他積極證據，足資證明被告辛○○有何恐嚇安全之犯行，揆
    諸前揭說明，自應為其無罪之諭知。
參、按被告之人於審判外之言詞或書面陳述，除法律有規定者外，不得作為證據。又
    無證據能力、未經合法調查之證據，不得作為判斷之依據。刑事訴訟法第一百五
    十五條第二項、第一百五十九條第一項分別定有明文。查本件起訴書固列舉證人
    庚○○、丁○、壬○○於台南縣警察局麻豆分局及偵查中之證詞為證據，惟經被
    告辛○○之辯護人具狀並當庭對於證人丁○、壬○○上揭證詞之證據能力聲明異
    議，且公訴人所舉上開證人丁○、壬○○、庚○○於偵查中之證詞，並未經具結
    程序，參諸上引法條規定，其等於警詢及偵查中所為證詞，乃被告以外之人於審
    判外之言詞，且未經具結以擔保其可信性，自無證據能力，不得採為證據，附此
    指明。
據上論斷，應依刑事訴訟法第二百九十九條第一項前段、第三百零一條第一項，刑法
第三百零五條、第四十一條第一項前段，罰金罰鍰提高標準條例第一條前段、第二條
，判決如主文。
本案經檢察官癸○○到庭執行職務。
中    華    民    國      九十三    年      三        月    三十        日
                              臺灣臺南地方法院刑事第四庭
                                  審判長法  官  蘇清水
                                        法  官  卓穎毓
                                        法  官  謝瑞龍
右正本證明與原本無異。
如不服本判決應於送達後十日內向本院提出上訴狀（應附繕本）。
                                        書記官  吳姁穗
中    華    民    國      九十三    年      三        月    三十        日
附錄本件論罪科刑法條：
中華民國刑法第三百零五條
(恐嚇危害安全罪)
以加害生命、身體、自由、名譽、財產之事，恐嚇他人致生危害於安全者，處二年以
下有期徒刑、拘役或三百元以下罰金。
